臺灣臺北地方法院刑事判決
111年度審簡上字第158號
公  訴  人  臺灣臺北地方檢察署檢察官
上  訴  人
即  被  告  陳采潔



上列上訴人即被告因詐欺案件，不服臺灣臺北地方法院刑事庭於
中華民國111年5月23日所為11年度審簡字第571號第一審刑事簡
易判決（起訴案號：111年度偵緝字第109號)，提起上訴，本院
管轄第二審之合議庭判決如下：
    主  文
上訴駁回。
    事實及理由
一、被告經合法傳喚，無正當之理由不到庭者，得不待其陳述，
    逕行判決，刑事訴訟法第371條定有明文；又對於簡易判決
    不服而上訴者，得準用上開規定，同法第455條之1第1項、
    第3項亦有明定。本件被告經本院合法傳喚，於審理期日無
    正當理由未到庭，有送達證書、刑事報到單等資料在卷為憑
    ，依上開規定，應不待其陳述，逕為一造辯論判決。
二、本案經本院合議庭審理結果，認第一審簡易判決認事用法及
    量刑均無不當，應予維持，並引用第一審簡易判決書記載之
    事實、證據及理由（如附件）。
三、上訴人即被告上訴意旨略以：其承認犯罪，沒有不付款，覺
    得沒有詐騙告訴人，下個禮拜可以去付款等語。　　
四、本院判斷：
  ㈠量刑之輕重，係事實審法院得依職權自由裁量之事項，茍已
    斟酌刑法第57條各款所列情狀而未逾越法定刑度，則不得遽
    指為違法；又刑罰之量定屬法院自由裁量之職權行使，但仍
    應審酌刑法第57條所列各款事由及一切情狀，為酌量輕重之
    標準，並非漫無限制，在同一犯罪事實與情節，如別無其他
    加重或減輕之原因，下級法院量定之刑，亦無過重或失輕之
    不當情形，則上級法院對於下級法院之職權行使，原則上應
    予尊重（最高法院72年台上字第6696號判例意旨參照）。由
    上可知，法律固賦予法官自由裁量權，但此項裁量權之行使
    ，並非得以恣意為之，仍應受一般法律原則之拘束，苟無濫
    用裁量權、違反比例原則、重要量刑事由未予斟酌之情事，
    尚難謂有違法或不當之處。
  ㈡本案經原審審理結果，認被告犯罪事證明確，因而適用刑事
    訴訟法第449條第2項、第3項、第454條第2項、第450條第1
    項，刑法第339條第2項、第41條第1項前段、第38條之1第1
    項、第3項，審酌被告犯後坦承犯行，未與告訴人陳永安達
    成和解，亦未賠償告訴人之損失或獲得告訴人之諒解，兼衡
    被告之犯罪動機、目的、手段、犯罪所造成之損害，暨其自
    述高職畢業之智識程度、現職收入、需扶養女兒之家庭經濟
    生活狀況及告訴人之意見等一切情狀，量處如原審主文所示
    之刑，及諭知易科罰金之折算標準。
  ㈢上訴人提起上訴，於本院111年8月25日準備程序時到庭稱願
    意於下週二、三還款予告訴人後迄未還款，且經本院傳喚未
    再到庭，顯不具還款真意。經核原審上開審酌情由並無不合
    ，認原審認事用法並無不當，量刑尚屬妥適，未逾越法律規
    定之範圍，亦無濫用權限之情事，難謂有何違法可言。就原
    判決量刑所據理由為整體綜合觀察，尚難認原審就本件犯罪
    事實與情節量處之刑，有何明顯過重或失輕之不當，應予維
    持。　
據上論斷，應依刑事訴訟法第455條之1第1項、第3項、第368條
、第373條、第371條，判決如主文。
本案經檢察官江宇程提起公訴，檢察官洪敏超到庭執行職務。
中    華    民    國    111   年    10    月    20    日
                  刑事第二十庭審判長  法  官  洪英花

                                      法  官  宋恩同

                                      法  官  賴鵬年
以上正本證明與原本無異。
不得上訴。
                                      書記官  洪啟瑞
中    華    民    國    111   年    10    月    21    日
附件：
臺灣臺北地方法院刑事簡易判決
111年度審簡字第571號
公　訴　人　臺灣臺北地方檢察署檢察官
被　　　告　陳采潔　女　民國00年0月00日生
　　　　　　　　　　身分證統一編號：Z000000000號
　　　　　　　　　　住○○市○○區○○街00號3樓
　　　　　　　　　　居新北市○○區○○街000號10樓
上列被告因詐欺案件，經檢察官提起公訴（111年度偵緝字第109
號），嗣被告於本院準備程序中自白犯罪（111年度審易字第340
號），經本院合議庭裁定由受命法官獨任逕以簡易判決處刑，判
決如下：
    主      文
陳采潔犯詐欺得利罪，處拘役參拾日，如易科罰金，以新臺幣壹
仟元折算壹日。
未扣案之犯罪所得新臺幣陸仟參佰玖拾玖元沒收，於全部或一部
不能沒收或不宜執行沒收時，追徵其價額。
    事實及理由
一、本案犯罪事實及證據，除犯罪事實欄第5至8行「由其負責為
    陳采潔剪髮、拆接髮、租用裝接髮，然陳采潔趁隙在未支付
    服務費用新臺幣(下同)1萬199元之情形下，離開上開髮廊，
    因而取得毋庸支付對價之利益」應更正為「由其負責為陳采
    潔護髮（服務費用為新臺幣【下同】1,699元）、拆接髮（
    服務費用為3,500元）、租用裝接髮（原服務費用為5,000元
    ，惟陳采潔未實際租用，其已經染好的接髮部分服務費用應
    為1,200元），然陳采潔趁隙在未支付上開已消費之服務費
    用6,399元之情形下，即離開上開髮廊，因而取得上開服務
    項目之利益」；另證據部分補充「被告陳采潔於本院準備程
    序時之自白（本院審易卷第58頁）」、「告訴人陳永安之陳
    報狀及本院111年3月18日公務電話紀錄（本院審簡卷第7至9
    頁）」外，其餘均引用檢察官起訴書之記載（如附件）。
二、論罪科刑
(一)核被告所為，係犯刑法第339條第2項之詐欺得利罪。
(二)爰以行為人之責任為基礎，審酌被告前有詐欺、毒品案件經
    法院判處罪刑並執行完畢之前科，素行不佳，仍不思以正道
    取財而犯本件詐欺犯行，所為非是，惟念其犯後終能坦承犯
    行，態度尚可，然迄未與告訴人陳永安達成和解，亦未賠償
    告訴人之損失或獲得告訴人之諒解，兼衡被告之犯罪動機、
    目的、手段、犯罪所造成之損害，暨其自述高職畢業之智識
    程度、現職收入、需扶養女兒之家庭經濟生活狀況（見本院
    審易卷第59頁）及告訴人之意見等一切情狀，量處如主文所
    示之刑，並諭知易科罰金之折算標準。至本件於改行簡易判
    決處刑前，檢察官未主張被告構成累犯事實之前案徒刑執行
    完畢資料及具體指出被告本件有何特別惡性及對刑罰反應力
    薄弱等各節，改行簡易程序後，檢察官無法參與且無踐行調
    查、辯論程序，依最高法院刑事大法庭110年度台上大字第5
    660號裁定意旨，本院無從裁量是否因累犯而應加重其刑，
    附此敘明。
三、按犯罪所得，屬於犯罪行為人者，沒收之；沒收，於全部或
    一部不能沒收或不宜執行沒收時，追徵其價額，刑法第38條
    之1第1項前段、第3項分別定有明文。經查，被告因本件犯
    行取得價值相當於6,399元之利益，為其犯罪所得，未扣案
    亦未發還被害人，應依刑法第38條之1第1項前段、第3項之
    規定沒收，於全部或一部不能沒收或不宜執行沒收時，追徵
    其價額。
四、依刑事訴訟法第449條第2項、第3項、第454條第2項、第450
    條第1項，逕以簡易判決處刑如主文。
五、如不服本判決，得於判決書送達之翌日起20日內，提出上訴
    狀敘明上訴理由（須附繕本），上訴於本院第二審合議庭。
本案經檢察官江宇程提起公訴，檢察官張友寧到庭執行職務。
中　　華　　民　　國　　111 　年　　5 　　月　　23　　日
　　　　　　　　　刑事第二十一庭  法　官　王筱寧
上正本證明與原本無異。 
如不服本判決應於收受送達後20日內向本院提出上訴書狀，並應
敘述具體理由；其未敘述上訴理由者，應於上訴期間屆滿後20日
內向本院補提理由書（均須按他造當事人之人數附繕本）「切勿
逕送上級法院」。告訴人或被害人如對於本判決不服者，應具備
理由請求檢察官上訴，其上訴期間之計算係以檢察官收受判決正
本之日期為準。 因疫情而遲誤不變期間，得向法院聲請回復原
狀。
                                  書記官  林思辰
中　　華　　民　　國　　111 　年　　5 　　月　　24　　日
附錄本案所犯法條全文
中華民國刑法第339條
（普通詐欺罪）
意圖為自己或第三人不法之所有，以詐術使人將本人或第三人之
物交付者，處5年以下有期徒刑、拘役或科或併科50萬元以下罰
金。
以前項方法得財產上不法之利益或使第三人得之者，亦同。
前二項之未遂犯罰之。

附件
臺灣臺北地方檢察署檢察官起訴書
                                    111年度偵緝字第109號
　　被　　　告　陳采潔　女　33歲（民國00年0月00日生）
　　　　　　　　　　　　住○○市○○區○○街00號3樓
　　　　　　　　　　　　居新北市○○區○○街000號10樓
　　　　　　　　　　　　國民身分證統一編號：Z000000000號
    選任辯護人  簡大為律師(嗣經解除委任)
上列被告因詐欺案件，已經偵查終結，認應提起公訴，茲將犯罪
事實及證據並所犯法條分敘如下：
　　　　犯罪事實
一、陳采潔於民國110年4月17日14時19分許，至陳永安任職址設
    臺北市○○區○○路00巷0弄0號1樓之UU髮型沙龍消費，由陳永
    安向陳采潔說明消費內容、金額，詎其竟意圖為自己不法之
    所有，基於詐欺得利之犯意，於UU VIP消費金額暨客戶資料
    簽名，佯裝有付款意願，致陳永安陷於錯誤，由其負責為陳
    采潔剪髮、拆接髮、租用裝接髮，然陳采潔趁隙在未支付服
    務費用新臺幣(下同)1萬199元之情形下，離開上開髮廊，因
    而取得毋庸支付對價之利益。
二、案經陳永安訴由臺北市政府警察局萬華分局報告偵辦。
　　　　證據並所犯法條
一、證據清單及待證事實：
編號 證據名稱 待證事實 1 被告陳采潔於警詢及偵訊中之供述 1、證明被告於消費前於UU VIP消費金額暨客戶資料上簽名，確認消費內容、金額之事實。 2、證明被告當日攜女兒到UU髮型沙龍，走出UU髮型沙龍未告知女兒，且將女兒之背包留在桌上，顯見其有佯裝欲支付款項之詐欺行為之事實。 2 證人即告訴人陳永安於警詢及偵訊中之證述 1、證明被告於消費前已向其說明消費內容、金額之事實。 2、證明上開時、地，證人陳永安確實有為被告進行服務，被告卻藉故未支付款項離開之事實。 3 證人即UU髮型沙龍員工李廷維於偵訊中之證述 證明被告透過臉書網頁粉絲團與證人李廷維聯繫預約，並於上開時、地，由證人李廷維帶位、協助填寫客戶資料，交由設計師即證人陳永安提供服務之事實。 4 犯罪嫌疑人指認表、監視器影像擷取圖、對話紀錄翻拍照片、UU VIP消費金額暨客戶資料翻拍照片 證明被告於上開時、地，由證人陳永安、李廷維於消費前向被告說明消費內容、金額，並由證人陳永安提供剪髮、拆接髮、租用裝接髮等服務，被告並趁隙在未支付費用之情性下離開之事實。 5 110年7月8日本署檢察官勘驗筆錄暨監視器畫面擷圖 1、證明被告於監視器時間14:19:1-47(以下均為監視器時間)帶著背著背包之女兒進入址設臺北市○○區○○路00巷0弄0號1樓之UU髮型沙龍，髮型沙龍員工並將資料交給被告填寫之事實。 2、證明證人李廷維於14:23:43向被告進行消費說明之事實。 3、證明證人陳永安於14:32:25至17:15:18開始向被告說明、提供服務，陸續並有提他員工為被告進行護髮、洗髮、接髮等服務之事實。 4、證明被告於17:15:25逕自向髮廊門口走，其女兒見被告離開、上樓後，始跟上，且女兒背包仍放置於地下1樓桌面之事實。 5、證明被告於17:15:25走出髮廊時，女兒仍在樓梯間之事實。 
二、核被告陳采潔所為，係犯刑法第339條第2項之詐欺得利罪嫌
    (報告意旨誤載為同條第1項)。又被告犯罪所得為服務費用1
    萬199元，請依刑法第38條之1第1項前段、第3項規定，予以
    宣告沒收，如全部或一部不能沒收或不宜執行沒收時，請追
    徵其價額。
三、依刑事訴訟法第251條第1項提起公訴。
　　此　致
臺灣臺北地方法院
中　　華　　民　　國　 111　　年　　1 　　月　　18　　日
　　　　　　　　　　　　　　　檢　察　官　江宇程
本件正本證明與原本無異
中　　華　　民　　國　 111　　年　　2 　　月　　 7　　日
　　　　　　　　　　　　　　  書　記　官　蔡筱婕
附錄本案所犯法條全文
中華民國刑法第339條
（普通詐欺罪）
意圖為自己或第三人不法之所有，以詐術使人將本人或第三人之
物交付者，處 5 年以下有期徒刑、拘役或科或併科 50 萬元以
下罰金。
以前項方法得財產上不法之利益或使第三人得之者，亦同。
前二項之未遂犯罰之。